【裁判字號】    97,訴,1462
【裁判日期】    971125
【裁判案由】    違反毒品危害防制條例
【裁判全文】
臺灣臺南地方法院刑事判決              97年度訴字第1462號
公  訴  人  臺灣臺南地方法院檢察署檢察官
被      告  甲○○
                    （現另案羈押於臺灣臺南看守所中）
上列被告因違反毒品危害防制條例案件，經檢察官提起公訴（97
年度毒偵字第2088號），被告於本院準備程序中先就被訴事實為
有罪之陳述，受命法官於聽取當事人意見後，本院合議庭裁定由
受命法官獨任進行簡式審判程序，判決如下：
    主  文
甲○○施用第一級毒品，累犯，處有期徒刑玖月。
    事實及理由
一、本件犯罪事實及證據，除(1)犯罪事實欄第1行至第7行之記載
    應補充為「因施用毒品案件，經本院以92年度毒聲字第1120
    號裁定停止戒治，所餘戒治期間交付保護管束，於民國（下
    同）92年7月8日停止戒治出所並交付保護管束，於93年1月9
    日保護管束期滿未經撤銷，視為強制戒治期滿，經臺灣臺南
    地方法院檢察署檢察官以93年度戒毒偵字第20號為不訴處分
    確定。又因恐嚇罪經本院以90年度易字第1332號判決判處有
    期徒刑1年確定；嗣又因恐嚇罪，經臺灣高等法院臺南分院
    以92年度上易字第973號判決判處有期徒刑10月確定，上開
    二罪接續執行，甫於93年12月24日因縮短刑期假釋出獄，併
    付保護管束，於95年4月17日保護管束未經撤銷視為執行完
    畢」；第8至9行之記載補充及更正為「於97年7月8日中午12
    時3分許為警採尿前96小時內某時，在臺南縣東山鄉南溪村
    二重溪14-1號住處廁所內，以注射方式施用第一級毒品海洛
    因1次」，(2)證據補充：「被告於本院審理時之自白」，餘
    均引用起訴書之記載（如附件）。
二、按除簡式審判程序、簡易程序及刑事訴訟法第376條第1款、
    第2款所列之罪之案件外，第一審應行合議審判；次按除被
    告所犯為死刑、無期徒刑、最輕本刑為3年以上有期徒刑之
    罪或高等法院管轄第一審案件者外，於法院行準備程序進行
    中，被告先就被訴事實為有罪之陳述時，審判長得告知被告
    簡式審判程序之旨，並聽取當事人、代理人、辯護人及輔佐
    人之意見後，裁定進行簡式審判程序，刑事訴訟法第273條
    之1第1項及284條之1分別定有明文。本件被告被訴毒品危害
    防治條例第10條第1項之罪，乃除死刑、無期徒刑、最輕本
    刑為3年以上有期徒刑以外之罪，亦為刑事訴訟法第376條第
    2款之罪之案件，其於本院準備程序中就被訴事實為有罪之
    陳述，經告知簡式審判程序之旨，並聽取公訴人、被告之意
    見後，本院認為適宜進行簡式審判程序，依刑事訴訟法第27
    3條之2、第159條第2項之規定，不適用傳聞法則有關限制證
    據能力之相關規定；並得依同法第310條之2準用第454條之
    規定製作略式判決書，合先敘明。
三、次按觀察、勒戒或強制戒治執行完畢後，5年以內再犯毒品
    危害防制條例第10條之罪者，檢察官應依法追訴，同條例第
    23條第2項定有明文。
四、又海洛因經注射或吸入人體後，約百分之八十於24小時內自
    尿中排出，一般而言，毒品施用後於尿液中可檢出之最大時
    限，與施用劑量、頻率與方式、飲水量多寡、個人體質及其
    代謝情況等因素有關，因個案而異。依外國文獻記載，一般
    可檢出之最大時限為海洛因服用後2-4天，行政院衛生署管制
    藥物管理局於92年12月2日以管檢字第0920009990號函述綦詳
    ；海洛因係由嗎啡經化學合成而製得，經注射進入人體後，
    因代謝而分解又生成嗎啡，因此施打海洛因後，由尿液檢驗
    結果仍為嗎啡反應，核屬科學上正常合理現象，此亦有行政
    院衛生署管制藥品管理局95年6月29日管檢字第0950007080號
    函文可參。經查，被告於97年7月8日中午12時3分許，同意員
    警採集尿液送驗，先以酵素免疫分析法（EIA）進行篩檢，再
    以氣相層析質譜儀（GC/MS）確認結果，呈嗎啡（＞60000ng
    /ml）及可待因（＞2400ng/ml）陽性反應，此有臺南縣警察
    局毒品犯罪嫌疑人尿液採驗作業管制紀錄清冊及正修科技大
    學超微量研究科技中心97年7月22日出具之檢驗報告各1紙附
    卷可稽。是依前揭說明，被告於上述經警採尿前之96小時內
    之某時許，確有施用第一級毒品海洛因之犯行無訛。故被告
    自白於為警採尿前96小時內之某時施用海洛因等犯行之情，
    核與上開檢驗結果相符，其罪證明確，上開犯行堪予認定。
    查被告曾前因施用毒品案件，經本院以92年度毒聲字第1120
    號裁定停止戒治，所餘戒治期間交付保護管束，於92年7月8
    日停止強制戒治釋放出所等情，有臺灣高等法院被告前案紀
    錄表及臺灣臺南地方法院檢察署刑案資料查註紀錄表各1件
    在卷可憑。其於強制戒治執行釋放後5年內再犯本件施用第
    一級毒品海洛因之罪，揆之上述規定，即應依法追訴、審理
    。
五、核被告所為，係犯毒品危害防制條例第10條第1項之施用第
    一級毒品罪。被告非法持有第一級毒品之低度行為，為其施
    用之高度行為所吸收，不另論罪。被告有犯罪事實欄所示之
    前科紀錄及徒刑執行等情，有臺灣高等法院被告前案紀錄表
    在案可憑，其於5年以內故意再犯本件有期徒刑以上之罪，
    為累犯，應依刑法第47條第1項規定，加重其刑。爰審酌被
    施用毒品之犯行，在性質上乃屬對自我身心健康之自戕行為
    ，尚未嚴重破壞社會秩序、侵害他人權益，然其前因施用毒
    品經強制戒治後，猶不思戒絕革除惡習，再為本案犯罪，顯
    未因前所受之強制戒治處分及刑罰處分而知所警惕，自有使
    其接受相當時期監禁處遇以教化性情之必要，惟被告經查獲
    後坦承犯行，犯後態度良好，並其犯罪之動機、目的、手段
    等一切情狀，量處如主文所示之刑，以資懲儆。
據上論斷，依刑事訴訟法第273條之1第1項、第299條第1項前段、
第310條之2、第454條第2項，毒品危害防制條例第10條第1項，刑
法第11條前段、第47條第1項，判決如主文。
本案經檢察官乙○○到庭執行職務。
中    華    民    國    97    年    11    月    25    日
                  刑事第七庭    法  官  田幸艷
以上正本證明與原本無異。
如不服本判決應於收受本判決後10日內向本院提出上訴書狀，並
應敘述具體理由。其未敘述上訴理由者，應於上訴期間屆滿後20
日內向本院補提理由書狀（均須按他造當事人之人數附繕本）「
切勿逕送上級法院」。
                                書記官  莊文茹
中    華    民    國    97    年    11    月    25    日
附錄本案論罪科刑法條：
毒品危害防制條例第10條第1項
施用第一級毒品者，處 6月以上 5 年以下有期徒刑。


司法院資訊處製作；財團法人民間司法改革基金會備份。
